【裁判字號】    99,訴,449
【裁判日期】    990323
【裁判案由】    毒品危害防制條例
【裁判全文】
臺灣板橋地方法院刑事判決               99年度訴字第449號
公  訴  人  臺灣板橋地方法院檢察署檢察官
被      告  乙○○
上列被告因違反毒品危害防制條例案件，經檢察官提起公訴（99
年度毒偵字第214 號），本院合議庭裁定依簡式審判程序，判決
如下：
    主  文
乙○○施用第一級毒品，處有期徒刑陸月，如易科罰金，以新台
幣壹仟元折算壹日。
    事  實
一、乙○○前於民國（下同）九十七年間，因施用毒品案件，經
    本院以九十七年度毒聲字第九三六號裁定送觀察、勒戒後，
    因認有繼續施用毒品傾向，再經本院以九十七年度毒聲字第
    一六五七號裁定令入戒治處所施以強制戒治，於九十八年四
    月二十八日強制戒治執行完畢出所，並經臺灣板橋地方法院
    檢察署檢察官以九十八年度戒毒偵字第六三九號為不起訴處
    分確定。詎仍不知悔改，於上開強制戒治執行完畢後五年內
    之九十八年十二月十六日晚上七時許，又基於施用第一級毒
    品海洛因之犯意，在臺北縣中和市○○路○段三九九巷一０
    八號租屋處內，以將海洛因置入香煙內吸食之方式，施用海
    洛因一次。嗣於九十八年十二月十七日下午三時許，在臺北
    縣中和市○○路○段三九九巷一０八號租屋處，為警查獲。
二、案經臺北縣政府警察局中和第一分局報請臺灣板橋地方法院
    檢察署檢察官偵查起訴。於本院準備程序進行中，乙○○就
    被訴事實為有罪之陳述，經告知被告簡式審判程序之旨，並
    聽取當事人之意見後，本院裁定進行簡式審判程序。
    理  由
一、上開施用第一級毒品之事實，業據被告乙○○於警詢及本院
    審理中坦承不諱，又被告於九十八年十二月十七日下午三時
    許為警查獲後，經警所採集之尿液經送臺灣檢驗科技股份有
    限公司以EIA 酵素免疫分析法初步檢驗，再以GC /MS氣相層
    析質譜儀法確認檢驗結果，確呈鴉片類（嗎啡）陽性反應，
    有該公司九十九年一月二十七日濫用藥物檢驗報告（尿液檢
    體編號：Ｅ0000000）、臺北縣政府警察局中和第一
    分局毒品案犯罪嫌犯人姓名及代碼對照表各一紙附卷可稽，
    。再參以海洛因於人體內會代謝成嗎啡，因此涉嫌海洛因之
    施用者係檢驗其尿液中之嗎啡反應等情，為本院職務上已知
    之事實，被告亦自承其係施用海洛因，足見被告為警查獲前
    確有施用海洛因無訛。綜上足認被告自白與事實相符。又查
    被告前有如事實欄所載因施用毒品犯行經執行觀察勒戒及強
    制戒治之事實，有臺灣高等法院被告前案紀錄表一件在卷可
    稽，是被告於強制戒治執行完畢後五年內，再犯本件施用毒
    品犯行，應依毒品危害防制條例第十條規定處罰。從而，本
    件事證明確，被告犯行堪以認定，應依法論科。
二、核被告所為，係犯毒品危害防制條例第十條第一項之施用第
    一級毒品罪。其施用前持有海洛因之低度行為，為其施用之
    高度行為所吸收，不另論罪。爰審酌被告前已因施用毒品而
    經觀察勒戒及強制戒治後，猶不知悔改而再犯本件施用毒品
    之犯行，顯見其戒除毒癮之意志薄弱，惟其施用毒品係自戕
    行為，對他人法益尚無具體危害，及犯罪後坦承犯行等一切
    情狀，量處如主文所示之刑。
三、按沒收係附隨於主刑，必該沒收物品與其所宣告主刑，具有
    關連性，方能諭知沒收（最高法院八十七年度台上字第一六
    七八號判決意旨參照）。復按刑分主刑及從刑，主刑如不成
    立，從刑即失其附麗；沒收為從刑之一種，自應附隨於主刑
    存在，故毒品危害防制條例第十八條第一項所謂「查獲」之
    第一、二級毒品，係指經有罪判決書事實欄認定與被告犯罪
    事實有關之毒品而言（最高法院九十四年度台上字第五九八
    四號判決意旨參照）。查，本案扣案毒品海洛因一包（經送
    驗結果，確含有海洛因成分，驗餘淨重零點零二一公克，有
    卷附交通部民用航空局航空醫務中心九十九年一月二十日航
    藥鑑字第０九九０二００號毒品鑑定書一件可稽），被告於
    警訊、偵查中雖供稱為其所有，然其於本院審理中則否認為
    其所有，是其此部分供述前後不一，已無從遽以認定扣案毒
    品為被告所有。被告雖另供稱扣案海洛因是警察放置在其抽
    屜內云云，惟查，被告於本院準備程序中供稱：「十七日有
    朋友到我家中找我，我跟他說我有施用海洛因，結果他是線
    民，是他告訴警察，然後警察就在十七日下午二、三點來找
    我」、「我看到他（指警察）的手從褲子口袋伸出來，然後
    手掌握著，但我『沒有看到』他手掌握著什麼東西，他就把
    那隻手伸到我的抽屜內，在放置浣腸藥的盒子裡面拿出一包
    海洛因，並問我這是什麼，我說我不知道」等語，顯見本件
    案發當日於員警查獲被告之前，已有被告之友人曾在被告遭
    查獲地點之租屋處出入，且被告並未親見員警手中持有海洛
    因並將之放置其抽屜內，是扣案毒品縱非被告所有，亦無從
    遽以推論係員警所放置。從而，被告供稱扣案毒品是員警所
    放置云云，應屬臆測之詞，固不足採信，然並無積極證據足
    資證明扣案毒品為被告所有或被告知悉其住所內放置有上開
    毒品，亦查無其他證據證明扣案毒品與本案被告施用毒品犯
    行有關，揆諸上開最高法院判決意旨，爰不在本案併予宣告
    沒收銷燬，附此敘明。
據上論斷，應依刑事訴訟法第二百七十三條之一、第二百九十九
條第一項前段，毒品危害防制條例第十條第一項，刑法第十一條
第一項前段、第四十一條第一項前段，判決如主文。
本案經檢察官甲○○到庭執行職務。
中    華    民    國    99    年    3     月    23    日
                  刑事第九庭    法  官  白光華
上列正本證明與原本無異。
如不服本判決，應於判決送達後10日內敘明上訴理由，向本院提
出上訴狀 (應附繕本) ，上訴於臺灣高等法院。其未敘述上訴理
由者，應於上訴期間屆滿後20日內向本院補提理由書「切勿逕送
上級法院」。
                                書記官  莊川億
中    華    民    國    99    年    3     月    24    日
附錄本案論罪科刑法條全文：
毒品危害防制條例第10條第1項
施用第一級毒品者，處六月以上五年以下有期徒刑。
施用第二級毒品者，處三年以下有期徒刑。

司法院資訊處製作；財團法人民間司法改革基金會備份。
